臺灣高等法院臺中分院刑事判決　　　 100年度上易字第1248號
上　訴　人　臺灣臺中地方法院檢察署檢察官
被　　　告　李進
被　　　告　曾文政
上列上訴人等因竊盜案件，不服臺灣臺中地方法院100 年度易字
第1493號中華民國100年7月15日第一審判決（起訴案號：臺灣臺
中地方法院檢察署100 年度偵字第3414號），提起上訴，本院判
決如下：
    主  文
原判決撤銷。
李進共同犯攜帶兇器竊盜罪，處有期徒刑陸月，如易科罰金，以
新臺幣壹仟元折算壹日。緩刑貳年，緩刑期間交付保護管束，並
應向指定之政府機關、政府機構、行政法人、社區或其他符合公
益目的之機構或團體，提供壹佰陸拾小時之義務勞動服務。扣案
之扳手壹支沒收。
曾文政共同犯攜帶兇器竊盜罪，處有期徒刑陸月，如易科罰金，
以新臺幣壹仟元折算壹日。緩刑貳年，緩刑期間交付保護管束，
並應向指定之政府機關、政府機構、行政法人、社區或其他符合
公益目的之機構或團體，提供壹佰陸拾小時之義務勞動服務。扣
案之扳手壹支沒收。
    事  實
一、曾文政及李進共同基於意圖為自己不法所有之犯意聯絡，於
    民國99年12月31日凌晨3 時18分許，由李進駕駛車牌號碼OY
    -8800 號自小客車搭載曾文政及黃郁倫（另由檢察官為不起
    訴處分），李進並提供其所有客觀上足以危及他人生命身體
    安全之扳手1 支供曾文政使用，2 人共同前往臺中市○○區
    ○○路與建興路口，由曾文政下車持上開扳手竊取林家慶所
    有，停放在該處之車牌號碼7378-LJ 號自小客車車牌2 面得
    手，隨即逃離現場。嗣經林家慶報警處理，經警調閱現場監
    視錄影畫面而循線查獲，並扣得上開扳手及車牌等物。
二、案經臺中市政府警察局第四分局報告臺灣臺中地方法院檢察
    署檢察官偵查起訴。
    理  由
壹、證據能力之說明：被告以外之人於審判外之陳述雖不符刑事
    訴訟法第159 條之1 至之4 等4 條之規定，而經當事人於審
    判程序同意作為證據，法院審酌該言詞陳述或書面陳述作成
    時之情況，認為適當者，亦得為證據，刑事訴訟法第159 條
    之5 第1 項定有明文。其立法意旨在於傳聞證據未經當事人
    之反對詰問予以核實，原則上先予排除。惟若當事人已放棄
    反對詰問權，於審判程序中表明同意該等傳聞證據可作為證
    據，基於尊重當事人對傳聞證據之處分權，及證據資料愈豐
    富，愈有助於真實發見之理念，且強化言詞辯論主義，使訴
    訟程序得以順暢進行，上開傳聞證據亦均具有證據能力。經
    查，被告2 人及檢察官就本院所引用卷內被告以外之人於審
    判外之陳述，於審判程序均同意作為證據，且本院審酌前開
    證據資料作成時之情況，均無不法之情事，且與待證事實具
    有關聯性，認為適宜作為本案之證據，故均有證據能力。
貳、實體方面之理由：
一、訊據被告李進、曾文政2 人，對於上開犯罪事實均坦承不諱
    ，核與卷內林家慶、黃郁倫所述相符，並有臺中市政府警察
    局第四分局扣押物品清單、調解結果報告書、調解程序筆錄
    、臺中市政府警察局第四分局春社派出所職務報告書、臺中
    市政府警察局第四分局搜索扣押筆錄、扣押物品目錄表（梅
    花扳手1 支）、臺中市政府警察局第四分局搜索扣押筆錄、
    扣押物品目錄表（車牌號碼7378 -LJ自小客車車牌1 片）、
    竊盜案監視錄影照片、臺中市政府警察局車輛尋獲電腦輸入
    單、現場照片，贓物認領保管單在卷可稽，並有7378 -LJ號
    車牌、扳手扣案可資佐證，足認被告2 人之自白與犯罪事實
    相符，均堪予採信。是本件被告2 人竊盜之犯罪事實，事證
    已臻明確，其等犯行均堪以認定。
二、論罪科刑之理由
  (一)按刑法上所謂兇器，其種類並無限制，凡客觀上對於人之生
    命、身體、安全構成威脅，具有危險性之兇器均屬之，且祇
    須行竊時攜帶此種具有危險性之兇器為已足，並不以攜帶之
    初有行兇之意圖為必要（最高法院79年台上字第5253號判例
    參照），查本件被告李進、曾文政用以遂行前揭竊盜犯行所
    用之扳手1 支，係鐵製、總長20公分、兩端是圓形，此經原
    審當庭勘驗屬實（見原審卷第62頁），該物品為金屬材質，
    質地甚堅，在客觀上顯對人之生命、身體、安全構成威脅，
    堪認係具有危險性之兇器。核被告2 人就所為，均係犯刑法
    第321 條第1 項第3 款之攜帶兇器竊盜罪。
  (二)被告2 人就前揭竊盜犯行，有犯意之聯絡及行為之分擔，為
    共同正犯。
  (三)原審認被告2 人犯行明確，予以論科，固非無見。惟刑法第
    74條第2 項第5 款業於98年6 月10日修正公布，並同年9 月
    1 日施行。該條修正前之規定為：「緩刑宣告，得斟酌情形
    ，命犯罪行為人為下列各款事項：五向指定之公益團體、地
    方自治團體或社區提供40小時以上240 小時以下之義務勞務
    。」修正後之規定為：「緩刑宣告，得斟酌情形，命犯罪行
    為人為下列各款事項：五向指定之政府機關、政府機構、行
    政法人、社區或其他符合公益目的之機構或團體，提供40小
    時以上240 小時以下之義務勞務。」原審疏未注意上開條文
    業經修正，仍依修正前刑法第74條第2 項第5 款規定，於主
    文欄及理由欄對被告李進、曾文政2 人均諭知「並應向指定
    之公益團體、地方自治團體或社區提供壹佰陸拾小時之義務
    勞動勞務」，自有違誤。檢察官上訴意旨據此指摘原審判決
    為不當，其上訴為有理由，應由本院予以撤銷改判。
  (四)爰審酌被告2 人之犯罪動機、犯罪手法、所竊物品之價值、
    對被害人所造成之損害尚非甚大，並念及其2 人犯罪後態度
    尚稱良好，已與被害人達成和解，上開車牌業經被害人領回
    等一切情狀，各量處如主文所示之刑及諭知易科罰金之折算
    標準。
  (五)扣案之扳手1 支，為被告李進所有，係供被告曾文政竊取上
    開車牌所使用之物，業據被告2 人供明在卷，爰依刑法第38
    條第1 項第2 款之規定宣告沒收。
  (六)末查，被告2 人前均未曾因故意犯罪受有期徒刑以上刑之宣
    告，有臺灣高等法院被告前案紀錄表各1 份在卷可參，本院
    審酌被告2 人僅因一時失慮，行為雖不足取，然犯後坦承全
    部犯行，且與被害人和解，均可認為尚有悔意，竊得之車牌
    亦已歸還被害人，被告2 人經此偵審教訓，當益知戒慎，信
    無再犯之虞，爰併予宣告緩刑2 年，於緩刑期間均交付保護
    管束，以勵自新，並均依刑法第74條第2 項第5 款規定，命
    被告2 人向指定之政府機關、政府機構、行政法人、社區或
    其他符合公益目的之機構或團體，提供各160 小時之義務勞
    務，提高其等對法律知識之正確觀念，期以尊重他人財產，
    爰併宣付如主文所示。
據上論結，應依刑事訴訟法第369 條第1 項前段、第364 條、第
299 條第1 項前段，刑法第28條、第321 條第1 項第3 款、第41
條第1 項前段、第38第1 項第2 款、第74條第1 項第1 款、第2
項第5 款、第93條第1 項第2 款，刑法施行法第1 條之1 ，判決
如主文。
本案經檢察官劉翼謀到庭執行職務。
中    華    民    國   100    年    11    月    9     日
            刑事第十一庭   審判長法  官   郭  同  奇
                                 法  官   許  冰  芬
                                 法  官   陳  慧  珊
上列正本證明與原本無異。
不得上訴。
                                 書記官   賴  成  育
中    華    民    國   100    年    11    月    9     日
【附錄本案論罪科刑法條】
刑法第321 條第1 項第3 款：
犯竊盜罪而有下列情形之一者，處 6 月以上、5 年以下有期徒
刑，得併科新臺幣10萬元以下罰金：
三、攜帶兇器而犯之者。